臺灣臺北地方法院民事判決
109年度訴字第4245號
原      告  A女（真實姓名、住所詳卷）        
法定代理人  A女之父（真實姓名、住所詳卷）   
            A女之母（真實姓名、住所詳卷）   
訴訟代理人  李晏榕律師
複  代理人  林亭妤律師
訴訟代理人  王晨律師  
被      告  陳志奇

上列當事人間請求損害賠償事件，本院於民國111年1月26日言詞
辯論終結，判決如下：
    主  文
被告應給付原告新臺幣壹佰萬元，及自民國一零九年七月二十三
日起至清償日止，按年息百分之五計算之利息。
訴訟費用由被告負擔。
本判決第一項，於原告以新臺幣參拾肆萬元為被告供擔保後，得
假執行。
    事實及理由
壹、程序方面
一、按行政機關、司法機關及軍法機關所製作必須公示之文書，
    不得揭露被害人之姓名、出生年月日、住居所及其他足資識
    別被害人身分之資訊，性侵害犯罪防治法第12條第2項定有
    明文。本件原告（民國94年生，於主張之侵權行為時點及言
    詞辯論終結時均為未成年人）為性侵害被害人，爰依上開規
    定，將原告之姓名以A女 代之，原告之父、母則以A女 之父
    、母代之，住所均不予揭露，A女 、A女 之父、A女 之母之
    真實姓名、住所均詳卷，合先敘明。
二、原告主張之侵權行為地在臺北市萬華區，是依民事訴訟法第
    15條第1項規定，本院對本件具管轄權。
三、按言詞辯論期日，當事人之一造不到場者，得依到場當事人
    之聲請，由其一造辯論而為判決，民事訴訟法第385第1項前
    段定有明文。又當事人就其是否於審理期日到場，有程序上
    處分權，是在監所之當事人已具狀表明於審理期日不願到場
    ，法院自不必於期日借提該當事人。查被告另案在法務部矯
    正署臺北監獄執行中，並於本院審理中具狀表明不願於言詞
    辯論期日到場（見本院卷二第35頁），核無民事訴訟法第38
    6條各款情事，爰依原告之聲請，由其一造辯論而為判決。
貳、實體方面
一、原告主張：
　㈠原告於107年間為年僅12歲之女童，被告對原告為下列侵權行
    為：
　⒈被告於107年8月1日向原告恐嚇稱有原告裸照，要散布裸照、
    要求原告跟被告出去，該當恐嚇行為。
　⒉被告於107年8月2日下午1時至下午2時間，在臺北市萬華區峨
    嵋街「西門町峨眉停車場」男廁內，違反原告之意願，以生
    殖器插入原告陰道及口腔，妨害原告性自主，該當妨害性自
    主行為。
　⒊被告於108年8月2日下午1時至下午2時間，在臺北市萬華區峨
    嵋街「西門町峨眉停車場」男廁內，被告擅自以手機拍攝與
    原告之性交、口交過程，以及原告胸部等隱私部分，該當妨
    害秘密之侵權行為。
　⒋被告於107年8月至同年9月間，多次以如附表所示之訊息恐嚇
    原告共計9次。
　㈡原告經本案後大受打擊、身心受創，一開始不敢讓家人知悉
    ，勉強隱忍，直到家人發覺有異，始得知被告對原告犯下如
    此惡行，被告犯案後對原告毫無關心，對於影響原告身心發
    展毫無悔意，從未對原告表示歉意或和解誠意，導致原告承
    受巨大心理壓力，日常生活作息都深受影響、身心受創，原
    告所受之精神上傷害及痛苦，難謂非屬重大。爰依民法第18
    4條第1項前段、第195條第1項提起本件訴訟等語，並聲明：
    被告應給付原告新臺幣（下同）100萬元，及自起訴狀繕本
    送達翌日起至清償日止，按年息5％計算之利息。願供擔保請
    准宣告假執行。
二、被告則以：因本院110年度侵訴字第7 號刑事案件已經確定
    而對民事賠償亦無異議，故聲請不到庭言詞辯論，由本院一
    造辯論判決。
三、原告主張之上開事實及慰撫金數額，被告已具狀表示無異議
    （見本院卷二第35頁），依民事訴訟法第279條第1項規定，
    原告已毋庸舉證，堪認原告本件主張之事實應屬真正。又就
    慰撫金之數額，本院考量上開事件事發時，原告僅為12歲之
    未成年人，被告已為24歲之成年人，竟對未成年之原告為上
    開恐嚇、強制性交、拍攝少年性交行為等侵權行為，惡性重
    大，對原告身心健全發展有重大不良影響，且其影響可能長
    達一生，並考量被告對慰撫金數額亦無異議，是本件原告請
    求慰撫金100萬元，應屬合理適當，應予准許。
四、從而，原告依民法第184條第1項前段、第195條第1項規定，
    求：被告應給付原告100萬元，及自起訴狀繕本送達翌日即1
    09年7月23日（見本院卷一第43頁）起至清償日止，按年息5
    ％計算之利息，為有理由，應予准許。本件原告陳明願供擔
    保聲請宣告假執行，與民事訴訟法第390條規定第2項規定，
    並無不合，茲酌定相當擔保金額，予以准許。
五、訴訟費用負擔之依據：民事訴訟法第78條。
中　　華　　民　　國　　111 　年　　2 　　月　　18　　日
                  民事第二庭    法　官　李子寧
以上正本係照原本作成。
如對本判決上訴，須於判決送達後20日內向本院提出上訴狀。如
委任律師提起上訴者，應一併繳納上訴審裁判費。　　　　　　
中　　華　　民　　國　　111 　年　　2 　　月　　18　　日
　　　　　　　　　              書記官  黃幸雪
附表：被告以臉書暱稱「黃逸華」、「王志嘉」與原告之對話
編號 時間 對話內容 1 107年8月18日 黃逸華：不是為了我倆的不正經事情 2 107年8月19日 黃逸華：要這樣那我看到妳封我就去發佈跟找你們... A女 ：你一打我就封、就這樣 黃逸華：妳一封我就上傳 A女 ：平常不會封 黃逸華：跟去你家、再說啊、妳一封我就是這樣做、除非妳能做到我找你妳就已讀、跟回復 3 107年8月21、22日 A女 ：國中 黃逸華：國中？ A女 ：國中的事情就對了 黃逸華：暑輔？ A女 ：新生訓練 4 107年8月24、25日 黃逸華：不然就是妳回去妳爸那裡時我也正好在那罷了 A女 ：我不想 黃逸華：不想是妳的事，現在是妳必須出來 A女 ：為什麼 黃逸華：不然等等我用一下讓鼓眾看到你那些東西...；再多說要我每天要你出來? A女 ：就算你這麼說、我也不能出來 黃逸華：明天10點，見面，就這樣，自己去想怎麼出來，不然現在就先來個鼓眾放送，明天沒見到再家庭訪問 A女 ：喔 黃逸華：我只要答案，不是聽妳靠要出來的難度的，只有一次機會，出來，還是不要，不要我馬上上鼓眾了 A女 ：我就是不能要 黃逸華：用硬闖也給我出來、不然我就先準備去PO文了...；那我以後開學每天早上找啊...；說好的見面呢，現在是真的要我趕過去就是了？ A女 ：我沒辦法 黃逸華：沒辦法？那我現在可以直接去找妳爸媽吧、我也沒辦法啊、要不要 A女 ：不要 黃逸華：呵那自己想想怎麼辦啊、還是去上開學輔導前找我，或者上完找也可以 5 107年8月26日 黃逸華：確定可以來吧 A女 ：不行 黃逸華：那救自己想辦法老話一句、硬是衝出來也要 A女 ：嗯 黃逸華：還是妳不打算衝？ A女 ：嗯 黃逸華：所以我現在就可以把那些照片發佈出去的意思對吧 A女 ：沒有 黃逸華：我才不管妳不衝我就馬上發佈...；無視，那我直接發好了，反正妳故意不理；還是現在我就發照；總之，明明早上6點偷偷出門；做不到或不衝我就馬上發照片 A女 ：我就是不能 黃逸華：那我直接發照 6 107年8月27日 A女 ：我現在就是不打算跟你，因為我有原因 黃逸華：那好啊，我也能讓你跟我，我也有原因 A女 ：我找男朋友，是要會保護我回關心我、而你、藉著男朋友的名義、玩我的身體、然後還拿照片說要發社團 黃逸華：妳要跟著我好好談，還是直接撕破臉讓我所有動作都推出去、一直以來我用條件壓妳，有80％以上都是因為妳沒有回應我 A女 ：因為我不會愛你、你這樣、不叫做男朋友、拿著我的話、裸照、然後、說要傳到社團、如果妳真的把我當女朋友、你會讓我的身體被看到嗎、失望、我覺得、你明明就只是把我當肉便器、我們之間結束了 黃逸華：那我還是直接去你家吧、照片也發吧 A女 ：你就只是在利用我的身體 黃逸華：我的問題比較優先吧，況且我手上握著的妳也知道、妳一直無視我的情況、讓我只能不斷拿這些來壓妳逼妳回應 A女 ：藉著男朋友的名義，現我的身體；然後照片說要發社團；我對你完全沒興趣、是要怎麼交往 黃逸華：那是咱們要思考的，現在我提的這些，妳要接受，談跟行動還是要不談 A女 ：我不會再讓自己受傷了 黃逸華：所以你就是要我去你家、讓你爸媽都知道，失去網路，手機，以及其他一堆其實更讓自己受傷的事情是嗎 A女 ：讓爸媽知道也是應該的 黃逸華：然後那些東西上傳跟爆紅也是應該的？所以了妳希望我壓制妳的手段消失的意思？ A女 ：這本來就不應該出現、為什麼一個國中生要面對這種壓力 黃逸華：但事實就是妳需要面對、妳如果真的要我不用條件壓制妳，甚至是給你壓制妳的東西，是可以，但一直以來我們的相處造成不能說到這份上、我握有條件妳想保底線、那最基本也就是契約化白紙黑字明訂化、所以現在就很簡單了提出各自的條件、當然我的條件會是你跟我，跟他分，然後要常理我，這些跟以前的變化不大，有變化的大概是那些事的部分，既然了解到妳是這樣看待後，我認為把這部分決定權給妳才是正確的、所以不壓制妳，但就是要妳能做到這些 A女 ：我放棄 黃逸華：當初說明也有放棄是我提的、現存關係就是持續著、不得放棄、我也知道妳對我這期間的表現感到失望 而我也確實過頭、妳或許認為我的說詞只是嘴巴上的道歉，跟以前一樣沒誠意、所以我這次才會提出這些讓你握有決定權的事情，雖然不能彌補之前造成的創傷，但至少能展現我的誠意，歉意跟也不願讓妳有那想法的感情 7 107年8月29日、30日 A女 ：我就是不知道、我就是不相信你、因為跟你出去就只會幹來幹去、我不要 黃逸華：妳相信我就不壓妳 黃逸華：下課了要說吶；補習完了？ 8 107年9月15、16日 黃逸華：刪除好友阿，那我直接發好了，也不用等了對吧？ 黃逸華：真開心不少人點讚了，妳就繼續不理阿 黃逸華：@***** **妳最好是好好處理這波，不然我絕對玩死妳(按：@***** **為A女 之臉書帳號，為免揭露A女 個資，予以遮隱) 9 107年9月13、14日 王志嘉：接受你自己給的機會，妳到現在所做的全部都像是要反悔自己之前給的機會似的作為 A女 ：我到底憑什麼一直要跟你交往、我們差了幾歲 王志嘉：妳繼續吧，反正我這有餘容，妳越鬧我就越想看時候的狀況、妳越反抗不接受就越是被這綁得更緊罷了、只要妳心裡不接受，就會一直反抗，最痛苦的也就會是妳、妳要繼續跟之前一樣不斷反抗不甘心的被壓著嗎 A女 ：這不是我的選擇 王志嘉：妳要繼續這樣反抗然後被高壓搞得更煩躁的壓力升高嗎 A女 ：所以我只能勉強的接受了 王志嘉：要是妳能信守妳承諾的我也不會這樣壓制、勉強？不是自願？ A女 ：我無法自願 王志嘉：那就是一樣是反抗，只要妳不是真心自願的接受再愛一次，那壓制的事件就只會是再次發生、既然妳累了就睡吧，自己好好想想，明天告訴我妳要不要真心放棄自己的反抗思想、真的好好給我機會，像妳說的愛一回，或談一場戀愛、不然我這就不可能自願的放下壓制手段，一切都取擇於妳要不要真心的接受自己的選擇；好好睡吧，明天我想知道答案，如果妳願意且真的做到不是為了拖延時間跟敷衍，我也當然沒理由繼續高壓；好吧，那昨天說的妳想得如何 A女 ：只能答應 王志嘉：那麼勉強的答應我是不會接受的，因為這樣只是變跟以前一樣、妳要就是自己心甘情願，這樣才沒問題 A女 ：可是我真的答應不了啊、感情是不能勉強的 王志嘉：那就是不同意是嗎、妳還是在逃避不接受自己的選擇，我說過妳自己要接受，繼續這樣找理由，現狀是不會有改變的、妳就是自己心甘情願接受我才不會動作，不然就一樣2點吧、我說過我已經看膩妳為了拖延各種找理由講道理、說服自己，心甘情願的交往，除此之外妳沒有選擇是可以讓我放下壓制方法的，就像妳昨天說的我這是在幫你想、今天2點前，我不管妳什麼又來或者其他抱怨道理的廢話、2點前，心甘情願的接受自己的選擇，認真跟我交往